gaeilgemor.aff
flag *E:	        		             # mholainn, d'amharcainn
	[^IU] A I N N		>	-INN,MAR     # caite 
	[^IU] A I N N		>	-INN,DH      # gnáthchaite (riachtanach)
	[^IU] A I N N		>	-NN,MIS      #  m.sh. "d'"+guta
	[^IU] A I N N 		>	-NN,DÍS
	[^IUF] A I N N		>	-AINN,FAINN  # coinníollach
	[^IUF] A I N N		>	-AINN,FÁ
	[^IUF] A I N N		>	-AINN,FADH
	[^IUF] A I N N		>	-AINN,FAIMIS
	[^IUF] A I N N		>	-AINN,FAIDÍS
	[^IUF] A I N N		> 	-AINN,FAÍ
	[^IU] A I N N		>	-INN,DAR     # An B.N.
	[^IU] A I N N		>	-INN,S       # An B.N.

	[^HEUTI] A I N N		>	-AINN,TÁ     # gnáthchaite
	[^HEUTI] A I N N		>	-AINN,TAÍ     

						     # ghrafainn,    róstainn
	[FT] A I N N		>	-AINN,Á	     # coinníollach,gnáthchaite
	[FT] A I N N		> 	-INN,Í

								# lobhainn, thraochainn, shnámhainn, thoghainn
								# separate rules to ease conversion to Latg
	B H A I N N		>	-AINN,TÁ     # gnáthchaite
	B H A I N N		>	-AINN,TAÍ     
	C H A I N N		>	-AINN,TÁ
	C H A I N N		>	-AINN,TAÍ     
	D H A I N N		>	-AINN,TÁ  # literary/non-standard only, crádh- eg.
	D H A I N N		>	-AINN,TAÍ
	G H A I N N		>	-AINN,TÁ
	G H A I N N		>	-AINN,TAÍ     
	M H A I N N		>	-AINN,TÁ
	M H A I N N		>	-AINN,TAÍ     

					             # meathainn
	T H A I N N		>	-THAINN,TÁ     # gnáthchaite (strip/add t for Latg)
	T H A I N N		>	-THAINN,TAÍ     

						     # dhóinn, d'ionsáinn
	[OÁÓÚ] I N N		>	-INN,MAR     # caite
	[OÁÓÚ] I N N		>	-NN,TEÁ      # gnáthchaite
	[OÁÓÚ] I N N		>	-INN,DH
	[OÁÓÚ] I N N		>	-NN,MIS
	[OÁÓÚ] I N N 		>	-NN,DÍS
	[OÁÓÚ] I N N		>	-NN,TÍ
	[OÁÓÚ] I N N		>	-INN,FAINN   # coinníollach
	[OÁÓÚ] I N N		>	-INN,FÁ
	[OÁÓÚ] I N N		>	-INN,FADH
	[OÁÓÚ] I N N		>	-INN,FAIMIS
	[OÁÓÚ] I N N		>	-INN,FAIDÍS
	[OÁÓÚ] I N N		> 	-INN,FAÍ
	[OÁÓÚ] I N N		>	-INN,DAR     # An B.N.

						     # bhuainn, d'iomluainn
	[IU] A I N N		>	-INN,MAR     # caite
	[IU] A I N N		>	-NN,TEÁ      # gnáthchaite
	[IU] A I N N		>	-INN,DH
	[IU] A I N N		>	-NN,MIS
	[IU] A I N N 		>	-NN,DÍS
	[IU] A I N N		>	-NN,TÍ
	[IU] A I N N		>	-INN,FAINN   # coinníollach
	[IU] A I N N		>	-INN,FÁ
	[IU] A I N N		>	-INN,FADH
	[IU] A I N N		>	-INN,FAIMIS
	[IU] A I N N		>	-INN,FAIDÍS
	[IU] A I N N		> 	-INN,FAÍ
	[IU] A I N N		>	-INN,DAR     # An B.N.
	[IU] A I N N		>	-INN,S       # An B.N.

	E A I N N		>	-AINN,ITEÁ   # ghlaeainn->ghlaeiteá
	E A I N N		>	-AINN,ITÍ

        				             # bhrisinn, d'éistinn
	[^AOÁÉÓÚ] I N N		>	-INN,EAMAR   # caite
	[^AOÁÉÓÚ] I N N		>	-INN,EADH    # gnáthchaite
	[^AOÁÉÓÚ] I N N		>	-NN,MIS
	[^AOÁÉÓÚ] I N N 	>	-NN,DÍS
	[^AOÁÉÓÚ] I N N		>	-INN,FINN     # coinníollach
	[^AOÁÉÓÚ] I N N		>	-INN,FEÁ
	[^AOÁÉÓÚ] I N N		>	-INN,FEADH
	[^AOÁÉÓÚ] I N N		>	-INN,FIMIS
	[^AOÁÉÓÚ] I N N		>	-INN,FIDÍS
	[^AOÁÉÓÚ] I N N		> 	-INN,FÍ
	[^AOÁÉÓÚ] I N N		>	-INN,EADAR    # An B.N.
	[^AOÁÉÓÚ] I N N		>	-INN,EAS      # An B.N.

	[^HAOÁÉÓÚT] I N N	>	-INN,TEÁ      # gnáthchaite
	[^HAOÁÉÓÚT] I N N	>	-INN,TÍ

						      # titinn
	T I N N			>	-INN,EÁ       # gnáthchaite
	T I N N			>	-INN,Í

						      # ibhinn, chluichinn, dhoilbhinn, shroichinn
	B H I N N		>	-INN,TEÁ      # gnáthchaite
	B H I N N		>	-INN,TÍ     
	C H I N N		>	-INN,TEÁ
	C H I N N		>	-INN,TÍ     
	D H I N N		>	-INN,TEÁ  # literary/non-standard only, crádh- eg.
	D H I N N		>	-INN,TÍ

						      # caithinn
	T H I N N		>	-THINN,TEÁ      # gnáthchaite (strip/add t for Latg)
	T H I N N		>	-THINN,TÍ     

						      # phléinn, d'atéinn
	É I N N		>	-INN,AMAR             # caite
	É I N N		>	-NN,TEÁ               # gnáthchaite
	É I N N		>	-INN,ADH
	É I N N		>	-NN,MIS
	É I N N 	>	-NN,DÍS
	É I N N		>	-NN,TÍ
	É I N N		>	-NN,FINN              # coinníollach
	É I N N		>	-NN,FEÁ
	É I N N		>	-NN,FEADH
	É I N N		>	-NN,FIMIS
	É I N N		>	-NN,FIDÍS
	É I N N		> 	-NN,FÍ
	É I N N		>	-INN,ADAR             # An B.N.
	É I N N		>	-INN,AS               # An B.N.

					              # ghuínn, d'fhínn
	Í N N		>	-NN,OMAR              # caite
	Í N N		>	-NN,ODH               # gnáthchaite
	Í N N		>	-NN,MIS
	Í N N 		>	-NN,DÍS
	Í N N		>	-NN,FINN              # coinníollach
	Í N N		>	-NN,FEÁ
	Í N N		>	-NN,FEADH
	Í N N		>	-NN,FIMIS
	Í N N		>	-NN,FIDÍS
	Í N N		> 	-NN,FÍ
	Í N N		>	-NN,ODAR              # An B.N.
	Í N N		>	-NN,OS                # An B.N.

	[^AOU] Í N N		>	-ÍNN,ITEÁ
	[^AOU] Í N N		>	-ÍNN,ITÍ
  						     # chnaínn, mhaínn
	A Í N N			>	-NN,TEÁ
	A Í N N			>	-NN,TÍ
						     # shnoínn
	[^L] O Í N N		>	-ÍNN,ITEÁ
	[^L] O Í N N		>	-ÍNN,ITÍ
						     # chloínn (only)
	L O Í N N		>	-NN,TEÁ
	L O Í N N		>	-NN,TÍ
						     # luínn, suínn
	[^HB] U Í N N		>	-ÍNN,ITEÁ
	[^HB] U Í N N		>	-ÍNN,ITÍ
						     # ghuínn, shuínn, athshuínn
							# separate rules to simplify Latg conversion
	G H U Í N N		>	-ÍNN,ITEÁ
	G H U Í N N		>	-ÍNN,ITÍ
	S H U Í N N		>	-ÍNN,ITEÁ
	S H U Í N N		>	-ÍNN,ITÍ
						     # bhuínn
	B H U Í N N		>	-NN,TEÁ
	B H U Í N N		>	-NN,TÍ

						     # mbuínn
	B U Í N N		>	-NN,TEÁ
	B U Í N N		>	-NN,TÍ

flag *C:                                       # beannaím
	A Í M		>	-M,ONN         # láithreach
	A Í M		>	ID
	A Í M		>	-M,TEAR
	A Í M		>	-M,ODH	       # caite saor	
	A Í M		>	-AÍM,ÓIDH      # fáistineach
	A Í M		>	-AÍM,ÓIMID
	A Í M		>	-AÍM,ÓFAR
	A Í M		>	-M,GÍ          # ordaitheach
	A Í M		>	IS
	A Í M		>	-M,DÍS

                                                       # bailím
	[^A] Í M		>	-M,ONN         # láithreach
	[^A] Í M		>	ID
	[^A] Í M		>	-M,TEAR
	[^A] Í M		>	-M,ODH         # caite saor
	[^A] Í M		>	-ÍM,EOIDH      # fáistineach
	[^A] Í M		>	-ÍM,EOIMID
	[^A] Í M		>	-ÍM,EOFAR
	[^A] Í M		>	-M,GÍ          # ordaitheach
	[^A] Í M		>	IS
	[^A] Í M		>	-M,DÍS

flag *F:                                        # bheannaínn, d'iompaínn
	A Í N N		>	-NN,OMAR        # caite
	A Í N N		>	-NN,TEÁ         # gnáthchaite
	A Í N N		>	-NN,ODH
	A Í N N		>	-NN,MIS
	A Í N N		>	-NN,DÍS
	A Í N N		>	-NN,TÍ
	A Í N N		>	-AÍNN,ÓINN      # coinníollach
	A Í N N		>	-AÍNN,ÓFÁ
	A Í N N		>	-AÍNN,ÓDH
	A Í N N		>	-AÍNN,ÓIMIS
	A Í N N		>	-AÍNN,ÓIDÍS
	A Í N N		>	-AÍNN,ÓFAÍ
	A Í N N		>	-NN,ODAR        # An B.N. 
	A Í N N		>	-NN,OS          # An B.N. 

                                                # bhailínn, d'áitínn
	[^A] Í N N	>	-NN,OMAR        # caite
	[^A] Í N N	>	-NN,TEÁ         # gnáthchaite
	[^A] Í N N	>	-NN,ODH
	[^A] Í N N	>	-NN,MIS
	[^A] Í N N	>	-NN,DÍS
	[^A] Í N N	>	-NN,TÍ
	[^A] Í N N	>	-ÍNN,EOINN      # coinníollach
	[^A] Í N N	>	-ÍNN,EOFÁ
	[^A] Í N N	>	-ÍNN,EODH
	[^A] Í N N	>	-ÍNN,EOIMIS
	[^A] Í N N	>	-ÍNN,EOIDÍS
	[^A] Í N N	>	-ÍNN,EOFAÍ
	[^A] Í N N	>	-NN,ODAR        # An B.N. 
	[^A] Í N N	>	-NN,OS          # An B.N. 

#  This syntax works, but unmunch doesn't like a 0 replacement:
#   L A I M              >       -IM,""          # ainmfhocal briathartha
flag *I:				       # campálaim
        L A I M              >       -IM,NN          # láithreach
        L A I M              >       ID
        L A I M              >       -IM,DH          # caite saor
        L A I M              >       -AIM,A          # ainmfhocal briathartha
        L A I M              >       -AIM,FAIDH      # fáistineach
        L A I M              >       -AIM,FAIMID
        L A I M              >       -AIM,FAR
        L A I M              >       -M,GÍ           # ordaitheach
        L A I M              >       IS
        L A I M              >       -M,DÍS
                                               # *****>>>>>> 
	L A I M	       >       -LAIM,ILTEAR    # láithreach saor

flag *J:				       # champálainn, d'iarnálainn
        L A I N N              >       -INN,MAR        # caite
        L A I N N              >       -INN,DH         # gnáthchaite
        L A I N N              >       -NN,MIS      
        L A I N N              >       -NN,DÍS
        L A I N N              >       -AINN,FAINN     # coinníollach
        L A I N N              >       -AINN,FÁ
        L A I N N              >       -AINN,FADH
        L A I N N              >       -AINN,FAIMIS
        L A I N N              >       -AINN,FAIDÍS
        L A I N N              >       -AINN,FAÍ
        L A I N N              >       -INN,DAR        # An B.N.
        L A I N N              >       -INN,S          # An B.N.
                                               # *****>>>>>> 
	L A I N N	       >       -LAINN,ILTEÁ    # gnáthchaite dara phearsa
	L A I N N	       >       -LAINN,ILTÍ     # gnáthchaite saor

# "leideanna" (míreanna le *dhá* litir nó leis an fhleiscín) 
flag *K:
	.		>	ÍN
	.		>	SA
	.		>	SE
	.		>	NA
	.		>	NE
	.		>	"-SA"
	.		>	"-SE"
	.		>	"-NA"
	.		>	"-NE"
	.		>	"-SAN"
	.		>	"-SEAN"
